臺灣高雄地方法院刑事判決　　　　　　 100年度易字第1352號
公　訴　人　臺灣高雄地方法院檢察署檢察官
被　　　告　陳禮興
上列被告因竊盜案件，經檢察官提起公訴（100年度偵字第17954
、23936號），嗣被告於本院準備程序進行中，就被訴事實為有
罪之陳述，經告知簡式審判程序之旨，並聽取當事人之意見後，
本院裁定進行簡式審判程序，判決如下：
    主  文
陳禮興犯攜帶兇器竊盜罪，累犯，處有期徒刑陸月，扣案之扳手
壹支沒收；又犯攜帶兇器竊盜罪，累犯，處有期徒刑拾月，扣案
之扳手壹支沒收；再犯攜帶兇器竊盜未遂罪，累犯，處有期徒刑
陸月，扣案之扳手壹支沒收；應執行有期徒刑壹年捌月，扣案之
扳手壹支沒收。
    事  實
一、陳禮興前因違反毒品危害防制條例案件，經本院以97年度審
    簡字第5911號判決處有期徒刑3月確定，於民國98年5月16日
    縮刑期滿執行完畢。詎仍不知悔改，分別於下述時地，為下
    列行為：
  (一)於100年4月24日下午某時許，騎乘車牌號碼 ZES-737號輕型
    機車，行經高雄市○○區○○路 342號前，見盧金木所任職
    之鑫達快遞公司所有車牌號碼6W-381號、6W-387號及6982-Q
    R 號營業小貨車停放於上址，竟基於意圖為自己不法所有之
    犯意，持客觀上足以危害人生命、身體，可供兇器使用之扳
    手1支，以該扳手將營業小貨車上電瓶之螺絲卸下之方式，
    接續竊取上開3臺營業小貨車上之電瓶共3個(價值共約【新
    臺幣】下同7,500元)，得手後逃逸，並將竊得之電瓶加以變
    賣，及將變賣所得之金錢花用殆盡，嗣陳禮興於員警尚未知
    悉其為本件竊盜案件之犯罪嫌疑人前，主動向員警坦承犯罪
    ，並接受裁判。
  (二)於100年4月28日凌晨0時12分許，騎乘車牌號碼ZES-737號輕
    型機車，行經高雄市○○區○○路與重義路口時，見沈政導
    所任職之通盈通運股份有限公司所有車牌號碼425-GW號及FN
    -562號營業大貨車停放於上址，竟基於意圖為自己不法所有
    之犯意，持客觀上得以危害人生命、身體，可供兇器使用之
    扳手1支，以該扳手將營業小貨車上電瓶之螺絲卸下之方式
    ，接續竊取上開營業大貨車上之電瓶共4個(價值共約12,800
    元) ，得手後逃逸，旋將竊得之電瓶加以變賣，變賣所得之
    金錢則花用殆盡。
  (三)於100年8月11日下午3時10分許，在高雄市○鎮區○○路194
    巷4弄旁瑞豐公有停車場內，見張政雄所有之車牌號碼050-X
    K 號營業小貨車停放在該處，竟基於意圖為自己不法所有之
    犯意，持客觀上得以危害人生命、身體，可供兇器使用之扳
    手1支，拆卸前開營業小貨車上之電瓶1個，於行竊之際，適
    為張政雄當場發現及報警處理，因而未能得手，並為警扣得
    其所有供上開犯行所用之扳手1支。
二、案經張政雄訴由高雄市政府警察局前鎮分局、高雄市政府警
    察局左營分局報告臺灣高雄地方法院檢察署檢察官偵查起訴
    。
    理  由
壹、程序部分：
    本件被告陳禮興所犯為死刑、無期徒刑或最輕本刑為 3年以
    上有期徒刑以外之罪，其於準備程序就被訴事實為有罪之陳
    述，經本院告知簡式審判程序之旨，並聽取其與公訴人意見
    後，認無不得或不宜改依簡式審判程序進行之處，爰依刑事
    訴訟法第273條之1第1 項，裁定本件改行簡式審判程序，合
    先敘明。又本件卷內之人證、物證、書證等各項證據，依同
    法第273條之2規定，不受第159條第1項、第161條之2、第16
    1條之3、第163條之1及第164條至第170條規定之限制，依法
    均有證據能力，合先敘明。
貳、實體部分：
一、上開犯罪事實，業據被告迭於警詢、偵查及本院審理時坦承
    不諱（見高雄市政府警察局左營分局刑案卷【下稱警一卷】
    第1至4頁，見高雄市政府警察局前鎮分局刑案卷【下稱警二
    卷】第1至2頁，臺灣高雄地方法院檢察署100年度偵字第239
    36號卷第19至20頁，本院聲羈卷第5至6頁，本院易字卷第15
    至18頁、第43頁、第51至54頁），核與證人即被害人盧金木
    、沈政導、證人即告訴人張政雄於警詢時之證述情節相符（
    見警一卷第5至9頁，警二卷第 3頁），此外，復有高雄市○
    ○區○○路與重義路附近現場監視器錄影畫面10張、搜索扣
    押筆錄、扣押物品目錄表、查獲及扣案物品照片 5張等在卷
    可稽（見警一卷第17至19頁，警二卷第4至8頁、第16至17頁
    ），足認被告出於任意性之自白與事實相符。本案事證明確
    ，被告犯行堪以認定，應予依法論科。
二、按刑法第321 條第1 項第3 款之攜帶兇器竊盜罪，係以行為
    人攜帶兇器竊盜為其加重條件，此所謂兇器，其種類並無限
    制，凡客觀上足對人之生命、身體、安全構成威脅，具有危
    險性之兇器均屬之，且祇須行竊時攜帶此種具有危險性之兇
    器為已足，並不以攜帶之初有行兇之意圖為必要( 最高法院
    著有79年台上字第5253號判例可資參照) 。本件被告作案用
    之扳手1支，為金屬製品，其質地堅硬，如持以揮打，客觀
    上對人之生命、身體、安全足以構成威脅而具有危險性，有
    照片1張在卷可佐(見警二卷第17頁) ，自屬兇器無訛。是核
    被告犯罪事實(一)、(二)所為，係犯刑法第 321條第1項第3款之
    攜帶兇器竊盜罪，犯罪事實(三)所為，係犯刑法第321條第2項
    、第1項第3款之攜帶兇器竊盜未遂罪。被告於犯罪事實(一)、
    (二)所示時地，分別自多部車輛上竊取電瓶，乃各基於單一之
    竊盜決意，在密切接近之時點及同一地點為之，且該 2次竊
    盜犯行之被害人各為同一人，所侵害之法益各屬同一，依一
    般社會健全觀念，其同時竊取多個電瓶之各該舉動之獨立性
    極為薄弱，難以強行分開，在刑法評價上，以視為數個舉動
    之接續施行，合為包括之一行為予以評價較為合理，各為接
    續犯，分別僅論以一罪。被告先後 3次加重竊盜犯行，犯意
    各別，時間互異，應予分論併罰。另被告有如事實欄所載曾
    受有期徒刑宣告及執行完畢乙節，有臺灣高等法院被告前案
    紀錄表1份在卷可稽，其受有期徒刑執行完畢，5年內故意再
    犯本件有期徒刑以上之3罪，均為累犯，應依刑法第47條第1
    項規定加重其刑；被告就犯罪事實(三)部分，已著手於攜帶兇
    器竊取財物行為之實行，因即時為被害人察覺及報警處理，
    因而未得逞，其竊盜行為應屬未遂，爰依刑法第25條第2項
    規定，按既遂犯之刑減輕之，並依法先加後減之；又被告就
    犯罪事實(一)所載犯行，於員警尚不知犯罪嫌疑人為何人前，
    向員警坦承犯行，嗣並接受裁判之事實，有被告警詢筆錄及
    本院公務電話紀錄各1份在卷可參（見警一卷第2頁，本院易
    字卷第38頁），符合刑法第62條前段自首之規定，爰就此部
    分依法減輕其刑，並依法先加後減之。
三、爰審酌被告正值壯年，竟不思循正當途徑賺取財物，多次持
    兇器竊取他人物品，並將竊得之財物變賣後花用殆盡，致被
    害人求償無門，所為實應非難，惟考量其坦承犯行，態度尚
    佳，兼衡其各次竊得之財物價值，以及犯罪動機、歷次之犯
    罪手段、情節、犯罪所得利益等情，以及被告學歷為高中肄
    業、職業為臨時工、收入不固定等一切情狀( 見本院易字卷
    第52至53頁) ，各量處如主文所示之刑，並定其應執行之刑
    ，以資懲儆。末按，扣案之扳手 1支，為被告所有供其犯本
    案加重竊盜3罪所用之物，爰依刑法第38條第1項第2款、第3
    項之規定，分別於各次罪刑項下宣告沒收。
據上論斷，應依刑事訴訟法第273 條之1 第1 項、第273 條之2
、第299條第1項前段，刑法第321條第1項第3款、第2項、第47條
第1項、第25條第2項、第62條前段、第51條第5款、第38條第1項
第2款、第3項，判決如主文。
本案經檢察官葉逸如到庭執行職務。
中    華    民    國   100    年    10    月     5    日
                  刑事第十四庭  法  官  謝琬萍
以上正本證明與原本無異。
如不服本判決應於收受送達後10日內向本院提出上訴書狀，並應
敘述具體理由；如未敘述上訴理由者，應於上訴期間屆滿後20日
內向本院補提理由書（均須按他造當事人之人數附繕本）「切勿
逕送上級法院」。
中    華    民    國   100    年    10    月     5    日
                                書記官 陳玉娥
附錄本案論罪科刑法條：
中華民國刑法第321條
（加重竊盜罪）
犯竊盜罪而有下列情形之一者，處 6 月以上、5 年以下有期徒
刑，得併科新臺幣 10 萬元以下罰金：
一、侵入住宅或有人居住之建築物、船艦或隱匿其內而犯之者。
二、毀越門扇、牆垣或其他安全設備而犯之者。
三、攜帶兇器而犯之者。
四、結夥三人以上而犯之者。
五、乘火災、水災或其他災害之際而犯之者。
六、在車站、埠頭、航空站或其他供水、陸、空公眾運輸之舟、
    車、航空機內而犯之者。
前項之未遂犯罰之。